【裁判字號】    91,南簡上,278
【裁判日期】    920702
【裁判案由】    公共危險
【裁判全文】
臺灣臺南地方法院刑事判決                      九十一年度南簡上字第二七八號
    上  訴  人  甲○○
    即  被  告
右列上訴人因公共危險案件，不服本院九十一年度南交簡字第一一九五號中華民國九
十一年十月九日第一審判決（聲請案號：九十一年度偵字第九七七０號），提起上訴
，本院管轄之第二審合議庭判決如左：
    主  文
上訴駁回。
    事  實
一、甲○○於民國九十一年六月一日二十一時許，在台南市○○路友人處飲用酒類飲
    料後，已不能安全駕駛動力交通工具，竟仍駕駛車號ＮＡＬ—八四五號重型機車
    ，沿台南市○○路○○道由北向南方向行駛。於同日二十一時五十分許，行經台
    南市○○路與灣裡路六十二巷口南側處時，因酒醉後無法安全駕駛，而自行撞擊
    林長宏所有，停放於明興路路旁之車號ＵＯ—四九五九號自用小貨車，甲○○並
    受傷經送台南市立醫院急救。嗣經警委請台南市立醫院對甲○○抽血作血液酒精
    濃度測試高達二０七‧０二ＭＧ／ＤＬ，換算呼氣酒精濃度高達一．０三五一毫
    克／公升，因而偵悉甲○○酒後駕車之事實。
二、案經臺南市警察局第六分局報請臺灣臺南地方法院檢察署檢察官偵查終結，聲請
    以簡易判決處刑。
    理  由
一、訊據上訴人即被告（下稱被告）甲○○於本院審理時固坦承於右揭時地駕車撞擊
    證人林長宏所有之前揭自用小貨車等情，惟矢口否認涉有公共危險罪嫌，辯稱：
    伊當日晚上九時許，在台南市○○路友人處，曾向之索取飲料一杯飲用，不知該
    飲料內含酒精成分云云。經查：被告於前揭時地自行駕駛車號ＮＡＬ—八四五號
    重型機車撞擊證人林長宏所有之前揭自用小貨車等情，業據被告於警訊及本院審
    理時供承不諱，核與證人林長宏於警訊中所述其自用小貨車被撞情節相符，並有
    臺南市○○○道路交通事故調查報告表、現場照片十二張在卷可資佐證，此部分
    事實應堪認定。又被告車禍送醫後，經台南市立醫院為其抽血作血液酒精濃度測
    試為二０七‧０二ＭＧ／ＤＬ，換算呼氣酒精濃度為一．０三五一毫克／公升等
    情，有台南市立醫院檢驗報告一紙在卷可稽。是被告於駕駛前揭重型機車發生車
    禍前，確曾飲用酒類飲料。被告雖辯稱其所飲用之飲料係友人提供，不知飲料內
    含酒精云云，然其於本院調查時，亦自承不知該名友人姓名年籍，亦無從聯絡該
    名友人到庭為其所辯佐證，是其所辯是否屬實，實非無疑。況依被告血液酒精濃
    度測試值，換算呼氣酒精濃度後，高達一．０三五一毫克／公升，遠逾交通安全
    規則第一百十四條第二款汽車駕駛人飲用酒類或其他類似物後其吐氣所含酒精濃
    度超過每公升○‧二五毫克不得駕車之規定，亦超過刑法公共危險罪通用之呼氣
    酒精濃度每公升０‧五五毫克之標準甚多，足見被告飲用酒精飲料之酒精含量非
    少，其當無不知其所飲用之飲料內含酒精成分之理。被告空言否認飲用內含酒精
    之飲料云云，顯係事後卸責之詞，當無可採。本件事證明確，被告公共危險之犯
    行，應堪認定。
二、核被告所為，係犯刑法第一百八十五條之三之公共危險罪。原審以被告犯行明確
    ，適用上開法條及刑法第四十一條第一項前段、罰金罰鍰提高標準條例第二條，
    論被告以服用酒類，不能安全駕駛動力交通工具而駕駛罪，審酌被告犯罪之一切
    情狀，量處拘役五十日，並諭知如易科罰金以三百元折算一日。經核認事用法並
    無違誤，所量刑度亦屬適當。被告空言指摘原審判決認定事實不當，上訴請求諭
    知無罪判決非有理由，應予駁回。
據上論斷，應依刑事訴訟法第四百五十五條之一第一項、第三項、第三百六十八條，
判決如主文。
本案經檢察官吳宇青到庭執行職務
中      華      民      國    九十二    年      七      月      二      日
                          臺灣臺南地方法院刑事第四庭
                              審判長法  官  蘇清水
                                    法  官  林欣玲
                                    法  官  卓穎毓
右正本證明與原本無異。
本件不得上訴。
                                    書記官   秦建華
中      華      民      國    九十二    年      七      月      二      日


司法院資訊處製作；財團法人民間司法改革基金會備份。
